臺灣苗栗地方法院刑事判決　　　　　　　　　　　　　　九十年度易字第五八五號
　　公　訴　人　臺灣苗栗地方法院檢察署檢察官
　　被　　　告　乙○○
右列被告因竊盜等案件，經檢察官提起公訴（九十年度偵字第二四九九號）及同署移
送併案審理（九十年度偵字第四四四八號），本院判決如左：
    主  文
乙○○連續攜帶兇器竊盜，處有期徒刑捌月。
扣案之剪刀壹支沒收。
    事  實
一、乙○○於民國九十年五月十五日凌晨，在苗栗縣苗栗市○○路國立苗栗高級中學
    附近，拾獲張維治向臺灣土地銀行申領使用之提款卡一只（帳號0000000
    00000號；該提款卡係於同年月十三日至十五日之間，在張維治位於苗栗縣
    苗栗市新英里欣欣巷一號居所內，遭不詳之人竊得後棄置之物），竟意圖為自己
    不法之所有，將該只提款卡侵占入己後，並基於詐欺取財之犯意，於同日凌晨四
    時二十三分許，在臺灣土地銀行苗栗分行及其隔壁之臺灣銀行苗栗分行之自動提
    款機，持前揭金融卡，接續各提領新台幣一千元及四百元，致該自動付款設備誤
    以為乙○○為有權提領之人，而自該自動付款設備詐借現金計新台幣共一千四百
    元得手，供己花用殆盡。乙○○因欠款花用，復基於意圖為自己不法所有之概括
    犯意，先於九十年五月十五日二十一時許，在苗栗縣苗栗市○○路國立聯合技術
    學院前停車場內，持自備具有殺傷力之剪刀一把，撬開丙○○所有而停置於該處
    之車號Ｈ二─八三０九號自用小客車車門，並破壞該車電門鎖啟動車輛，竊得該
    車駛離現場後，即基於恐嚇取財之犯意，自同年月十六日十五時許起，至翌日（
    十七日）九時許，以車內遺留之丙○○住處及行動電話號碼，連續計約十四、五
    次撥接電話向丙○○索討新臺幣（下同）十萬元贖款，且對鍾某脅稱若未給付贖
    款，則將車輛售予黑市之語，並利用前開所侵占張維治提款卡之銀行帳戶，提供
    予丙○○供匯款之用，使丙○○因被竊之車輛價值遠高於贖款，若不應允交付贖
    款，恐無法取回車輛而肇生高於贖款之損害，陷於不得不備款贖回車輛之境，因
    之心生畏怖，幾經交涉後，丙○○依約備妥二萬元贖金，前往苗栗縣苗栗市○○
    路玉清宮前等候交贖，惟因乙○○避未到場而未能贖回車輛。迨同年月十八日十
    一時許，在苗栗縣頭屋鄉○○村○○街三十七號，因乙○○為警欄檢，查獲其持
    用上開丙○○所有之車輛，據其與車主丙○○供述而查悉上情，並扣得剪刀一支
    ；乙○○再於九十年九月十四日凌晨四時許，在苗栗市紫園西巷口處，竊取甲○
    ○所有，置於豬肉攤櫃內之絞肉機一台，嗣於九十年九月十五日凌晨二時五十五
    分許，其因另案涉嫌侵入住宅（另由檢察官偵辦）為警查獲而知悉上情。
二、案經苗栗縣警察局苗栗分局報請臺灣苗栗地方法院檢察署檢察官偵查起訴及移送
    併辦。
    理  由
一、訊據被告乙○○除辯稱：係以金屬之一字起子竊得Ｈ二─八三０九號自用小客車
    ，並非以查扣之剪刀竊得外，對於其餘之事實均坦承不諱，核與被害人丙○○、
    張維治及甲○○指述之情節大致相符，復有贓物認領保管單一紙扣案，及臺灣土
    地銀行客戶往來明細查詢表等在卷可證。而被告雖否認以剪刀竊取Ｈ二─八三０
    九號自用小客車，惟查，該部分之事實，業據被告於九十年五月十八日之警訊及
    同日之偵訊時供述明確，並有該車上查扣之剪刀一支扣案可證，故被告事後翻異
    其詞，顯係卸責之用，不足採信。本件事證明確，被告犯行堪以認定。
二、核被告乙○○所為，係犯刑法第三百三十七條之侵占離本人持有物罪、第三百三
    十九條之二第一項之利用自動付款設備詐欺罪、第三百二十一條第一項第三款及
    第三百二十條第一項之竊盜罪、第三百四十六條第三項、第一項之恐嚇取財未遂
    罪。其先後二次之竊盜犯行，時間緊接，手法相似，且觸犯構成要件相同之罪名
    ，應依刑法第五十六條連續犯之規定，論以情節較重之刑法第三百二十一條第一
    項第三款之攜帶兇器竊盜罪一罪，並加重其刑。起訴書雖僅提及被告竊取Ｈ二─
    八三０九號自用小客車之竊盜行為，惟起訴書未提及之犯罪事實，被告亦係基於
    概括犯意所為，核與本件具有審判上不可分之連續犯裁判上一罪之關係，為起訴
    效力所及，且經檢察官請求併辦，本院自應併予審究。又被告所犯上開侵占遺失
    物、以不正方法由自動付款設備取得財物、連續攜帶兇器竊盜及恐嚇取財未遂犯
    行間，有方法結果之牽連犯之裁判上一罪關係，應從一重之連續攜帶兇器竊盜罪
    論處，檢察官雖未就以不正方法由自動付款設備取得財物犯行起訴，惟此部分犯
    行既與上開各罪間有裁判上一罪之關係，本院自應加以審理，併此敘明。爰審酌
    被告不思正途取財，竟於拾得他人金融卡後加以盜領，並持該金融卡作為恐嚇取
    財之工具，惡性非輕，惟於本院審理時已坦承全部犯行，及本件犯罪所生之損害
    等一切情狀，量處如主文所示之刑，以資懲儆。扣案之剪刀一支，係被告所有供
    犯罪所用之物，業如前認定，應依法宣告沒收。
三、據上論斷，應依刑事訴訟法第二百九十九條第一項前段，刑法第五十六條、第三
    百三十七條、第三百三十九條之二第一項、第三百三十一條第一項第三款、第三
    百四十六條第三項、第一項、第五十五條、第三十八條第一項第二款，罰金罰鍰
    提高標準條例第一條前段，判決如主文。
本案經檢察官李基彰到庭執行職務
中      華      民      國    九十一    年      五      月      七      日
                                臺灣苗栗地方法院刑事第二庭
                                        法  官  黃  建  都
右正本證明與原本無異
如不服本判決，應於判決送達後十日內向本院提出上訴狀（應附繕本），上訴於臺灣
高等法院臺中分院。
                                        書記官  黃  士  益
中      華      民      國    九十一    年      五      月      七      日
附錄本案論罪科刑法條全文：
刑法第三百二十一條第一項第三款
犯竊盜罪而有左列情形之一者，處六月以上五年以下有期徒刑：
三  攜帶兇器而犯之者。
